臺灣臺北地方法院民事簡易判決
110年度店簡字第679號
原      告  范揚賜  

被      告  張晏苾  

訴訟代理人  吳明益律師
            闕言霖律師
上列當事人間請求損害賠償事件，本院於民國110年11月2日言詞
辯論終結，判決如下：
　　主　　　文
原告之訴駁回。
訴訟費用由原告負擔。
    事實及理由
一、按當事人得以書面合意就由一定法律關係而生之訴訟約定管
    轄法院。民事訴訟法第24條定有明文。查，原告係本於兩造
    就門牌新北市○○區○○路000巷0弄0號4樓房屋（含頂樓加購部
    分，下稱系爭房屋）簽訂之買賣契約（下稱系爭買賣契約）
    對被告有所請求，而兩造間不動產買賣契約契約書第14條約
    定因該契約涉訟時，以本院為第一審管轄法院，本院自有管
    轄權，先予敘明。
二、原告主張：伊前於民國108年9月26日透過信義房屋股份有限
    公司與被告簽系爭買賣契約，以新臺幣（下同）11,600,000
    元向購買被告系爭房屋，約定於同年11月8日交屋，被告於
    現況說明書第28點稱系爭房屋頂加牆面有壁癌，並未敘明有
    漏水及其他地方有壁癌。詎伊先於同年11月16日入住不久發
    現系爭房屋臥室牆面存有壁癌（下稱系爭壁癌），經伊自行
    僱工修繕完畢，支出138,000元；伊又於109年6月1日發現系
    爭房屋客廳、廚房均發生滲漏水之情形（下稱系爭漏水），
    亦由伊自行僱工修繕完畢，支出144,500元，上開瑕疵經研
    判均係於交屋前即已存在，被告前居住在系爭房屋18年之久
    ，自不可能不知，其未於現況說明書上告知上情，顯有故意
    隱匿系爭房屋瑕疵之情形，爰依民法第359條、第360條規定
    及系爭買賣契約第9條約定提起本件訴訟，並聲明：被告應
    給付原告282,500元，及其中138,000元自108年11月16日起
    ，其餘144,500元自109年6月1日起，均至清償日止，按週年
    利率5%計算之利息。
三、被告則以：兩造於系爭買賣契約已特別約定除輻射、房屋傾
    斜、氯離子含量超過標準、非自然身故外，伊就系爭房屋其
    他屋況不負民法物之瑕疵擔保責任，且系爭壁癌位在貼壁固
    定式書櫃後方，該書櫃於94、95年間即已設置，縱令有壁癌
    情形，實非伊所能知；伊於107年間即為出售系爭房屋進行
    全面整修，施工人員亦未曾提及有滲漏水情形，況原告發現
    系爭漏水距交屋時後8個月始發現系爭漏水，自不能認伊明
    知系爭漏水狀況存在等語，資為抗辯，並聲明：原告之訴駁
    回。
四、本院之判斷：
　㈠、經查，原告前於108年9月26日透過信義房屋股份有限公司
      與被告簽訂系爭買賣契約，以11,600,000元向購買被告系
      爭房屋，約定於同年11月8日交屋，被告於現況說明書第2
      8點稱系爭房屋頂加牆面有壁癌，並未敘明有漏水及其他
      地方有壁癌等情，有卷附買賣契約書可佐（本院卷第19至
      78頁），且為兩造所不爭，首堪認定屬實。　
　㈡、按物之出賣人對於買受人，應擔保其物依第373條之規定危
      險移轉於買受人時無滅失或減少其價值之瑕疵，亦無滅失
      或減少其通常效用或契約預定效用之瑕疵。但減少之程度
      ，無關重要者，不得視為瑕疵。出賣人並應擔保其物於危
      險移轉時，具有其所保證之品質，民法第354條定有明文
      ，是民法關於出賣人應負物之瑕疵擔保責任之規定，係為
      補充當事人之意思表示而設，故除當事人間有免除或限制
      此擔保責任之特約外，出賣人本應負物之瑕疵擔保責任，
      然如兩造於契約成立時，業已約定限制或免除出賣人擔保
      責任之「有效」特約，買受人即不得再為民法上物之瑕疵
      擔保之相關主張，應屬甚明（最高法院83年度台上字第23
      72號判決意旨參照）。查，系爭買賣契約第9條第8款及第
      17條第10款分別約定：「房地點交前，如發現買賣標的物
      有物或權利等瑕疵，除第17條已有特別約定者外，雙方依
      下列約定處理……」、「……雙方合意除輻射、房屋傾斜、氯
      離子含量超過標準、非自然身故外，賣方就本物件其他屋
      況不負民法物之瑕疵擔保責任，日後除證明賣方有故意隱
      匿不告知而仍應負責外，買方不得再就該瑕疵向賣方主張
      物之瑕疵相關責任……」，顯見原告除能證明被告有故意隱
      匿不告知外，原告不得再向被告主張物之瑕疵擔保責任。
　㈢、又按當事人主張有利於己之事實者，就其事實有舉證之責
      任。民事訴訟法第277條前段定有明文。是民事訴訟如係
      由原告主張權利者，應先由原告負舉證之責任，若原告先
      不能舉證以證實自己主張之事實為真實，則被告就其抗辯
      事實即令不能舉證，或其所舉證據尚有疵累，亦應駁回原
      告之請求（最高法院100年度台上字第415號判決意旨參照
      ）。本件原告主張被告故意不告知系爭壁癌及系爭漏水之
      存在，為被告所否認，依前揭規定及說明，自應由原告就
      被告明知上揭情事負舉證之責。查：
　　１、系爭壁癌位於系爭房屋94、95年間設置之貼壁固定式書
        櫃後方，且該壁癌交屋前即已存在等情，為兩造所不爭
        （本院卷第193、216頁），原告固指稱該書櫃係原告入
        住後方設置、107年間被告僱工就系爭房屋為全面整修
        時工作項目亦包含打掉壁癌，故被告顯然知悉系爭壁癌
        存在等語，惟查：
　　　⑴、被告雖係於書櫃設置前之90年間受讓系爭房屋之所有
          權，有卷附系爭房屋異動索引可查（本院卷第187至1
          92頁），系爭壁癌是否在被告94、95年間設置之貼壁
          固定式書櫃前即已存在，未經原告證明屬實，自難以
          被告曾於該處設置書櫃乙事，即認其明知系爭壁癌存
          在而故意欲以此方式隱匿；
　　　⑵、被告於107年間僱工整修系爭房屋之工程清單上僅記載
          「4樓壁癌打掉」，並未記載其地點（本院卷第159至
          160頁），被告亦稱此項目所指壁癌位於系爭房屋樓
          梯間（本院卷第221頁），尚難以上揭記載即認被告
          明知系爭壁癌之存在。至原告稱壁癌若發生通常不只
          一處，被告應可預見系爭壁癌之存在等情，僅係其個
          人推測，不足作為被告明知系爭壁癌存在之依據。
　　２、又系爭漏水計有兩處，客廳部分係水從管路滲進客廳開
        關，致該開關內部及組件生鏽、管線沾有水滴，且自開
        關處有一從牆面延伸而下之水痕；廚房部分係該處外牆
        有植物，因防水處理不當，樹根從外牆釘進屋內，下雨
        時水會沿樹根滲進屋內，致廚房牆面磁磚有水珠、桌面
        有小灘積水、櫥櫃內部潮濕，上述漏水情形應已發生至
        少1年等情，經證人即處理系爭漏水之水電人員蕭全勝
        證述明確（本院卷第238至240頁），並經本院當庭勘驗
        原告於109年5月底拍攝之漏水情形影像檔並製作勘驗筆
        錄可考（本院卷第238頁），是原告於109年5月底、6月
        初發現之系爭漏水情形應於系爭房屋交屋前之108年5月
        間即已存在，雖堪認定屬實，惟：
　　　⑴、證人蕭全勝表示依其經驗，若時間往前回溯9個月，客
          廳開關內部應已生鏽發黑，但外觀看不太出來、廚房
          部分則應該可以發現等語（本院卷第239頁），是依
          上述影像及證人蕭全勝之證述，已難遽認被告必然明
          知系爭漏水存在。
　　　⑵、衡以原告於108年11月初交屋後8個月之109年5月底、6
          月初始發現之系爭漏水情形，系爭漏水縱已顯露是否
          即為居住在其內者所得輕易發現，已有可疑；況被告
          辯稱其107年僱工整修系爭房屋後並未在內居住、當
          時工人亦未曾表示有漏水之情形，原告雖質疑被告並
          未入住是否為實情、當時工人可能僅是就非契約範圍
          部分發現之缺失未反應與被告知悉，惟本件依現有事
          證，既不能認被告明知系爭漏水之存在，縱令被告未
          能證明其所述等節為真，揆諸首揭法條即說明，亦不
          足對原告為有利之認定。
五、從而，原告依民法第359條、第360條規定及系爭買賣契約第
    9條約定，請求被告給付原告282,500元，及其中138,000元
    自108年11月16日起，其餘144,500元自109年6月1日起，均
    至清償日止，按週年利率5%計算之利息，為無理由，應予駁
    回。
六、本件事證已臻明確，兩造其餘攻擊防禦方法及所提證據，於
    本判決結果不生影響，爰不一一論述，併此敘明。　
七、訴訟費用負擔之依據：民事訴訟法第78條。
中　　華　　民　　國　　110 　年　　11　　月　　30　　日
                  新店簡易庭法  官　林志煌
上正本證明與原本無異。
對於本件判決如有不服，應於收受送達後20日內向本院提出上訴
書狀，上訴於本院合議庭，並按他造當事人之人數附具繕本。
如委任律師提起上訴者，應一併繳納上訴審裁判費。
中　　華　　民　　國　　110 　年　　11　　月　　30　　日
                            書記官  陳柏志